臺灣桃園地方法院小額民事判決　　　　110年度桃小字第988號
原　　　告　縣府豪門公寓大廈管理委員會

法定代理人　林大為
被　　　告　邱輝坤



上列當事人間請求給付管理費事件，本院於民國110 年10月7 日
言詞辯論終結，判決如下：
    主    文
被告應給付原告新臺幣參萬貳仟柒佰陸拾元，及自民國一一０年
二月二十三日起至清償日止，按週年利率百分之五計算之利息。
原告其餘之訴駁回。
訴訟費用新臺幣壹仟元，其中新臺幣伍佰伍拾元由被告負擔，餘
由原告負擔。
本判決勝訴部分得假執行。
    事實及理由
壹、程序方面：
    原告法定代理人原為沈虹逸，嗣變更為林大為，而被告已聲
    明承受訴訟（見本院桃小卷第34頁），應予准許。
貳、實體方面：
一、原告主張：被告為原告社區之區分所有權人，即為門牌號碼
    桃園市○○區縣○路000 巷0 弄0 ○0 號房屋（下稱系爭房
    屋）之所有權人，依縣府豪門公寓大廈管理規約（下稱系爭
    管理規約）第10條規定，住戶每月應繳納每坪管理費新臺幣
    （下同）50元、汽車清潔費、機車清潔費及使用償金（下稱
    清潔費）分別500 元、200 元，而系爭房屋為31坪，管理費
    為1,550 元，上開管理費及清潔費（下稱管理費）合計2,25
    0 元。詎被告積欠民國107 年3 月管理費1,260 元、4 至12
    月管理費2 萬0,250 元、108 年管理費2 萬7,000 元、109
    年1 至5 月管理費1 萬1,250 元，共計5 萬9,760 元，經原
    告屢次催討，被告置之不理，爰依公寓大廈管理條例及系爭
    管理規約，提起本件訴訟，並聲明：被告應給付原告5 萬9,
    760 元，及自支付命令送達翌日起至清償日止，按週年利率
    5 ％計算之利息。
二、被告則以：被告已於110 年1 月11日匯款2 萬7,000 元，況
    且應待原告給付積欠被告之修繕費（下稱系爭修繕費）後，
    才要繳納積欠之管理費等語置辯。並聲明：原告之訴駁回。
三、本院之判斷：
  ㈠按區分所有權人或住戶積欠應繳納之公共基金或應分擔或其
    他應負擔之費用已逾2 期或達相當金額，經定相當期間催告
    仍不給付者，管理負責人或管理委員會得訴請法院命其給付
    應繳之金額或遲延利息，公寓大廈管理條例第21條定有明文
    。經查，原告主張被告為其之區分所有權人，被告於原告10
    9 年5 月20日聲請支付命令時尚積欠107 年3 月管理費1,26
    0 元、4 至12月2 萬0,250 元、108 年為2 萬7,000 元、10
    9 年1 至5 月為1 萬1,250 元，共計5 萬9,760 元之事實，
    業據其提出系爭管理規約、管理費繳費通知單、桃園縣政府
    公寓大廈管理組織報備證明及管理費未繳款明細表等證據為
    證（見本院司促卷第3 之1 頁至9 頁），堪信為真實。
  ㈡被告於110 年1 月11日匯款管理費2 萬7,000 元予原告，清
    償被告107 年3 月至108 年2 月管理費2 萬6,010 元、108
    年3 月部分管理費990 元等情，有存款憑條及管理費明細表
    附卷可參（見本院司促更一卷第13頁，桃小卷第5 頁），因
    此，被告尚積欠108 年3 月管理費1,260 元（計算式：2,25
    0-990=1,260 ）、同年4 月至109 年5 月管理費3 萬1,500
    元（計算式：2,250 ×14=3萬1,500 ），合計3 萬2,760 元
    （計算式：1,260+3 萬1,500 = 3 萬2,760 ）。
  ㈢所謂同時履行之抗辯，乃係基於雙務契約而發生，倘雙方之
    債務，非本於同一之雙務契約而發生，自無同時履行之抗辯
    可言（最高法院95年度台上字第1396號民事判決參照）。經
    查，被告雖抗辯原告應先給付系爭修繕費後，其才要繳納積
    欠之管理費云云（見本院桃小卷第47頁反面），然系爭修繕
    費縱使存在，然與被告積欠之管理費，並非兩造基於同一雙
    務契約互負之債務，被告自不得以原告未給付系爭修繕費為
    由拒絕給付上開管理費。
  ㈣綜上，原告請求被告給付管理費3 萬2,760 元為有理由，逾
    此範圍，則無理由。
四、按遲延之債務，以支付金錢為標的者，債權人得請求依法定
    利率計算之遲延利息，而應付利息之債務，其利率未經約定
    ，亦無法律可據者，週年利率為5 ％，民法第229 條第2 項
    、第233 條第1 項前段及第203 條分別定有明文。經查，管
    理費應每月繳納，而本件管理費未於109 年5 月前按期繳納
    即已遲延，另被告自承於110 年2 月22日收受本件支付命令
    ，有民事異議狀在卷可稽（見本院桃小卷第3 頁），原告請
    求自支付命令送達之翌日即110 年2 月23日起至清償日止，
    按週年利率5 ％計算之遲延利息即屬有據。
五、綜上所述，原告依公寓大廈管理條例第21條及系爭社區規約
    之規定，請求被告給付3 萬2,760 元，及自110 年2 月23日
    起至清償日止，按週年利率5 ％計算之利息，為有理由，應
    予准許，逾此範圍之請求，為無理由，應予駁回。
六、本件事證已臻明確，兩造其餘攻擊防禦方法及所提證據，經
    核與判決結果不生影響，爰不逐一論述。另被告110 年10月
    20日民事答辯狀及匯款資料（見本院卷第67至69頁），係於
    言詞辯論終結後所提出，本院不予審究。
七、本件原告勝訴部分係依民事訴訟法第436 條之8 第1 項適用
    小額訴訟程序所為之判決，依同法第436 條之20規定，應就
    被告敗訴之判決時，依職權宣告假執行。
八、訴訟費用負擔之依據：民事訴訟法第79 條，並依同法第436
    條之19第1 項規定，確定訴訟費用額如主文第3項所示。
中    華    民    國   110    年    11    月    5     日
                  桃園簡易庭  法  官  張明宏
以上為正本係照原本作成。
如不服本判決，應於送達後20日內，向本院提出上訴狀並表明上
訴理由，如於本判決宣示後送達前提起上訴者，應於判決送達後
20日內補提上訴理由書（須附繕本）。
如委任律師提起上訴者，應一併繳納上訴審裁判費。
中    華    民    國   110    年    11    月    8     日
                              書記官  石曉芸
附錄：
一、民事訴訟法第436條之24第2項：
    對於小額程序之第一審裁判上訴或抗告，非以其違背法令為
    理由，不得為之。
二、民事訴訟法第436條之25：
    上訴狀內應記載上訴理由，表明下列各款事項：
    ㈠原判決所違背之法令及其具體內容。
    ㈡依訴訟資料可認為原判決有違背法令之具體事實。
三、民事訴訟法第471條第1項：（依同法第436條之32第2項規定
    於小額事件之上訴程序準用之）
    上訴狀內未表明上訴理由者，上訴人應於提起上訴後20日內
    ，提出理由書於原第二審法院；未提出者，毌庸命其補正，
    由原第二審法院以裁定駁回之。